【裁判字號】    97,抗,177
【裁判日期】    970704
【裁判案由】    確定訴訟費用
【裁判全文】
臺灣高等法院臺南分院民事裁定  97年度抗字第177號
抗  告  人  台展油脂股份有限公司
法定代理人  甲○○
相  對  人  宜吉企業股份有限公司
法定代理人  乙○○
上列抗告人因與相對人間請求返還土地等請求確定訴訟費用事件
，對於中華民國97年6月2日臺灣雲林地方法院（97年度聲字第18
8號）裁定提起抗告，本院裁定如下：
    主  文
抗告駁回。
抗告訴訟費用由抗告人負擔。
    理  由
一、抗告意旨略以：相對人宜吉企業股份有限公司在原審93年度
    訴字第558號起訴主張返還土地事件中，同時加上調漲系爭
    土地之租金，上訴二審94年度上字第164號審理中自動撤回
    調漲租金之訴訟，故原審調漲租金部分之訴訟費用，應由相
    對人宜吉企業股份有限公司自己負擔，應於本件確定訴訟費
    用中扣除。為此提起抗告，求予廢棄另為適法之裁定等語。
二、按法院未於訴訟費用之裁判確定其費用額者，第一審受訴法
    院於該裁判有執行力後，應依聲請以裁定確定之；依第一項
    確定之訴訟費用額，應於裁定送達之翌日起，加給按法定利
    率計算之利息，民事訴訟法第91條第1項、第3項分別定有明
    文。
三、經查，相對人起訴請求抗告人間返還土地等事件，經臺灣雲
    林地方法院93年度訴字第558號、本院96年度上更(一)字第23
    號及最高法院97年度台上字第729號均判決抗告人敗訴，並
    命其負擔訴訟費用確定在案，有各該判決書影本在卷可稽。
    則相對人聲請確定本件訴訟費用額，即無不合，原裁定法院
    依職權調取上開案卷審查後，抗告人應賠償相對人之訴訟費
    用額，除聲請人計算書所列之初勘車馬費用新台幣5,000元
    ，因相對人於上開訴訟事件審理中嗣撤回該項調查證據之聲
    請，自非屬訴訟費用，應予剔除外，依後附計算書，命抗告
    人負擔如原裁定主文所示之訴訟費用，經核與法並無不合。
    抗告意旨指摘原審調漲租金部分之訴訟費用，應於本件確定
    訴訟費用中扣除云云。惟包含調漲租金部分之原審訴訟費用
    ，既原一、二、三審確定判決均命抗告人應負全部之訴訟費
    用，則原裁定依相對人之聲請確定抗告人應負擔此部分之訴
    訟費用，並無不當，抗告意旨指摘原裁定不當，求予廢棄，
    為無理由，應予駁回。
四、依民事訴訟法第495條之1第1項、第449條第1項、第78條、
    第95條，裁定如主文。
中    華    民    國    97    年    7     月    4     日
                    民事第四庭  審判長法  官  王惠一
                                      法  官  蘇重信
                                      法  官  王浦傑
上為正本係照原本作成。
如不服本裁定，僅得於收受本裁定正本送達後10日內以適用法規
顯有錯誤為理由，向本院提出再抗告狀（須附繕本）依法應繳納
抗告費新台幣1千元，並委任律師為訴訟代理人，經本院許可後
始可再抗告於最高法院。
中    華    民    國    97    年    7     月    4     日
                                      書記官  廖英琇
【附記】
民事訴訟法第495條之1第2項準用同法第466條之1第1、2項規定
：
(1)對於第二審判決上訴，上訴人應委任律師為訴訟代理人。但上
  訴人或其法定代理人具有律師資格者，不在此限。
(2)上訴人之配偶、三親等內之血親、二親等內之姻親，或上訴人
  為法人、中央或地方機關時，其所屬專任人員具有律師資格並
  經法院認為適當者，亦得為第三審訴訟代理人。
民事訴訟法第466條之2：
  上訴人無資力委任訴訟代理人者，得依訴訟救助之規定，聲請
  第三審法院為之選任律師為其訴訟代理人。
   附表：
┌───────┬─────┬──────────┐
│項          目│金      額│ 備              註 │
│              │（新台幣）│                    │
├───────┼─────┼──────────┤
│第一審裁判費  │59,707元  │                    │
├───────┼─────┼──────────┤
│第一審地政規費│ 8,325元  │                    │
├───────┼─────┼──────────┤
│合        計  │68,032元  │                    │
└───────┴─────┴──────────┘


司法院資訊處製作；財團法人民間司法改革基金會備份。
